最高法院刑事判決　　　　　　九十四年度台上字第四八六二號
　　上　訴　人　甲○○
　　　　　　　　　　　　號
上列上訴人因違反廢棄物清理法案件，不服台灣高等法院中華民
國九十一年十一月二十九日第二審判決（九十一年度上訴字第二
八一二號，起訴案號：台灣新竹地方法院檢察署八十九年度偵字
第二九五三、三四九二、三六八０號），提起上訴，本院判決如
下：
    主  文
上訴駁回。
    理  由
按刑事訴訟法第三百七十七條規定，上訴於第三審法院，非以判
決違背法令為理由，不得為之。是提起第三審上訴，應以原判決
違背法令為理由，係屬法定要件。如果上訴理由狀並未依據卷內
訴訟資料，具體指摘原判決不適用何種法則或如何適用不當，或
所指摘原判決違法情事，顯與法律規定得為第三審上訴理由之違
法情形，不相適合時，均應認其上訴為違背法律上之程式，予以
駁回。本件上訴人甲○○上訴意旨略稱：依廢棄物清理法第四十
六條第一項及同法第四十一條之規定，可知廢棄物清理法第四十
六條第一項第四款所處罰之行為對象是「未領有許可文件」，而
不是處罰從事貯存、清除等行為。本件上訴人依原判決認定之事
實，雖有未取得許可而從事廢棄物清理等行為，但「未取得許可
」只是「資格」問題，不是「行為」問題，故不生連續犯之問題
，原判決以連續犯論處，顯有適用法則不當之違法云云。
惟查原判決依憑上訴人不利於己之部分自白，證人葉木乾、郭坤
明、呂全富、王榮樂之證言、葉木乾土地所有權狀乙紙、行政院
環境保護署民國八十九年六月二十一日環署督字第００３３９７
７號函、行政院環境保護署事業水污染稽查紀錄一紙、現場照片
八張、第一審勘驗行政院環境保護署八十九年五月二十三日會勘
稽查錄影帶之勘驗筆錄及錄影帶一捲、台灣新竹地方法院檢察署
檢察官八十九年七月十一日履勘現場筆錄及會勘照片十八張等證
據，資以認定上訴人有原判決事實欄所記載之犯罪事實，因而維
持第一審論處上訴人連續違反未依規定領有廢棄物清除、處理許
可證或核備文件，從事廢棄物貯存、處理罪刑之判決，駁回上訴
人在第二審之上訴，已在判決內詳述其所憑之證據及理由，對於
上訴人辯稱：伊本欲申請許可證，是因為土地問題，所租地之地
主涉有違反水土保持法，而無法取得許可證。同案被告曾世忠表
示其有許可證，可代為辦理許可證之申請核發，但曾世忠己身之
許可證已遭吊銷，案發後即將土地上所建之鐵皮鋼架建物全部予
以拆除云云，尚不足影響上訴人犯行之成立，亦在判決加以敘明
。又公訴意旨另以上訴人為警查獲之廢棄物係「廢錫油」，認廢
錫油係於鍍錫業者在作業後廢棄之油漬，對人體有害，各國均列
入工業廢棄物之管制項目，另廢ＣＤ片，其表面燙金材料，於碾
碎過程，或遇熱處理，更形產生毒素，亦屬有害身體健康，應予
列入管制，認另構成同條第一款之罪云云。經綜合調查證據之結
果，認此部分犯罪尚屬不能證明，以公訴人認此部分與上開論罪
科刑部分為想像競合之裁判上一罪關係，不另為無罪之諭知，在
判決內加以說明。原判決所為論述，核與卷證資料相符，從形式
上觀察，並無違背法令之情形。查廢棄物清理法第四十六條第一
項第四款之罪，其未領有廢棄物清除、處理許可文件者，固為處
罰之對象，其領有廢棄物清除處理許可文件者，如有未依許可文
件內容貯存、清除、處理廢棄物時，亦為處罰之對象，此觀該條
款之規定自明。且該條款之處罰，尚須行為人有從事廢棄物貯存
、清除、處理之行為始克構成。本件原判決認定上訴人未領有廢
棄物清除、處理許可文件，自八十八年十二月間某日起，至八十
九年五月二十二日止，多次向不詳姓名之中盤商購得「廢油」、
「廢ＣＤ片」、「廢電子材料」、「廢五金」之廢棄物品，經初
期處理並經分類後，將可資利用者回收，並轉售他人，上訴人先
後多次為廢棄物之貯存及處理行為等情，如上已詳述其所憑之證
據及理由，原判決因認上訴人之先後多次貯存、清除、處理廢棄
物之行為，時間緊接，所犯廢棄物清理法第四十六條第一項第四
款構成要件相同之罪名，顯係基於概括犯意反覆為之，為連續犯
，應論以一罪並加重其刑，經查於法尚無不合。上訴意旨所指摘
各節，顯屬誤會，核與法律規定得為第三審上訴理由之違法情形
，不相適合，應認其上訴為違背法律上之程式，予以駁回。
據上論結，應依刑事訴訟法第三百九十五條前段，判決如主文。
中　　華　　民　　國　九十四　年　　九　　月　　八　　日
                      最高法院刑事第六庭
                          審判長法官  莊　登　照
                                法官  洪　明　輝
                                法官  黃　一　鑫
                                法官  魏　新　和
                                法官  林　秀　夫
      本件正本證明與原本無異
                                      書  記  官
中　　華　　民　　國　九十四　年　　九　　月　 十四　 日
                                                      Ｃ
